臺灣高等法院民事裁定
111年度抗字第660號
抗  告  人  林中書  
            林中玉  
            林中君  
上列抗告人因與相對人臺北市立聯合醫院、許衍道、李宜光、王
藹芸間損害賠償事件，對於中華民國111年4月13日臺灣臺北地方
法院110年度醫字第29號裁定關於核定訴訟標的價額部分提起抗
告，本院裁定如下：
    主  文
抗告駁回。
抗告費用由抗告人負擔。
    理  由
一、抗告意旨略以：伊等在原法院起訴，主張因伊等父親林清海
    於民國99年12月20日至相對人臺北市立聯合醫院（下稱聯合
    醫院）住院，卻因相對人許衍道之醫療過失致死，相對人李
    宜光、王藹芸則於伊等與聯合醫院、許衍道（下合稱聯合醫
    院等2人）間本院106年度醫上易字第9號另案訴訟中欺瞞法
    院，爰求為命：㈠相對人應連帶給付伊等新臺幣（下同）75
    萬元，及自100年1月10日起至清償日止按年息5％計算之利息
    。㈡聯合醫院等2人應個別履行對伊等闡明報告顛末之債務。
    ㈢相對人應除去對伊等兩公約保障之基本人權之現在及未來
    的侵害（知的權利、獲取資訊權）之判決（下分稱聲明㈠、㈡
    、㈢）。原裁定認定聲明㈠訴訟標的金額為75萬元，及聲明㈡
    具財產權性質，伊等所受客觀利益無從衡量，依民事訴訟法
    第77條之12規定核定訴訟標的價額為165萬元，合併計算核
    定本件訴訟標的價額為240萬元，應徵第二審裁判費37,140
    元，聲明㈢則為非因財產權起訴，應徵第二審裁判費4,500元
    。惟聲明㈡並未請求相對人給付特定金額之金錢，顯非基於
    財產關係所為請求，聲明㈢亦非基於財產權所為主張，且聲
    明㈡為伊等主張排除與防止所為聲明㈢之一部，二者屬競合關
    係，應就聲明㈡、㈢併徵第二審裁判費4,500元，加計聲明㈠應
    徵裁判費12,225元，合計僅須繳納裁判費16,725元。原裁定
    就聲明㈡、㈢核定訴訟標的價額自有違誤，爰提起本件抗告，
    聲明廢棄原裁定等語。
二、按訴訟標的之價額，由法院核定。核定訴訟標的之價額，以
    起訴時之交易價額為準；無交易價額者，以原告就訴訟標的
    所有之利益為準。訴訟標的之價額不能核定者，以第466條
    所定不得上訴第三審之最高利益額數加十分之一定之，民事
    訴訟法第77條之1第1項、第2項、第77條之12分別定有明文
    。次按一訴主張數項標的者，其價額合併計算之；但所主張
    之數項標的互相競合或應為選擇者，其訴訟標的價額，應依
    其中價額最高者定之，民事訴訟法第77條之2第1項亦有明定
    。
三、抗告人雖主張聲明㈡、㈢均為非因財產權起訴，且聲明㈢排除
    侵害方法即為履行聲明㈡內容，具競合關係云云，惟所謂非
    因財產權之訴，係指涉及人格權或身分關係之訴，此觀民事
    訴訟法第77條之14立法理由即明。抗告人林中君自陳其請求
    聯合醫院等2人應履行聲明㈡具體內容，為聯合醫院等2人應
    報告林清海於聯合醫院100年1月10日、14日、17日門診顛末
    及於同年月17日所成立住院契約履行狀況等語（見本院卷第
    30頁），可認抗告人所為該項聲明係本於林清海與聯合醫院
    等2人間醫療契約所為請求，其訴訟標的價額，應依林清海
    因醫療契約所受利益核定，仍屬財產權性質，非對於人格權
    或身分關係有所請求。惟依抗告人主張聯合醫院等2人應履
    行內容，無從認定林清海因此所受利益之客觀價額，應認此
    部分訴訟標的價額不能核定，應依民事訴訟法第77條之12規
    定核定為165萬元，抗告人謂應按0元計算，尚不足採。又抗
    告人請求聲明㈡、㈢之相對人並不相同，亦難認二者屬數項標
    的互相競合關係，是抗告人主張聲明㈡、㈢應併徵第二審裁判
    費4,500元云云，亦無可採。
四、綜上所述，聲明㈡訴訟標的價額核定應為165萬元，且與聲明
    ㈢不具競合關係，是原裁定就聲明㈠、㈡合併計算訴訟標的價
    額為240萬元，就聲明㈢以非因財產權起訴，另徵收裁判費4,
    500元，即無不合。抗告意旨指摘原裁定關於聲明㈡、㈢訴訟
    標的價額之核定不當，聲明廢棄，為無理由，應予駁回。　
    　
五、據上論結，本件抗告為無理由，爰裁定如主文。
中　　華　　民　　國　　111 　年　　7 　　月　　29　　日
                  醫事法庭
                        審判長法  官  傅中樂
                              法  官  汪曉君
                              法  官  管靜怡 
正本係照原本作成。
本裁定除以適用法規顯有錯誤為理由外，不得再抗告。如提起再
抗告，應於收受送達後10日內委任律師為代理人向本院提出再抗
告狀。並繳納再抗告費新臺幣１千元。
中　　華　　民　　國　　111 　年　　8 　　月　　1 　　日

　　　　　　　　　　　　　    書記官  蕭進忠